【裁判字號】    97,易,469
【裁判日期】    970530
【裁判案由】    毒品危害防制條例
【裁判全文】
臺灣士林地方法院刑事判決              97年度易字第469 號
公  訴  人  臺灣士林地方法院檢察署
被      告  甲○○
上列被告因毒品危害防制條例案件，經檢察官提起公訴（97年度
毒偵字第375 號），及移請併案審理（96年度毒偵字第632 號）
被告於準備程序就被訴事實為有罪之陳述，本院裁定依簡式審判
程序審理，並判決如下：
    主  文
甲○○施用第二級毒品，累犯，處有期徒刑陸月，如易科罰金，
以新台幣壹仟元折算壹日。
    事  實
一、甲○○前於民國89年間因施用毒品案件，經臺灣基隆地方法
    院以89年度毒聲字第1195號裁定送觀察、勒戒後，認無繼續
    施用毒品之傾向，經臺灣基隆地方法院檢察署檢察官以89年
    度毒偵緝字第297 號為不起訴處分確定；又因施用毒品案件
    ，經臺灣基隆地方法院以90年度毒聲字第141 號裁定觀察、
    勒戒後，認無繼續施用毒品之傾向，經臺灣基隆地方法院檢
    察署檢察官以90年度毒偵緝字第62號為不起訴處分確定；復
    因施用毒品案件，經臺灣基隆地方法院以91年度毒聲字第29
    號裁定施以強制戒治，嗣戒治成效評定為合格，經該院以91
    年度毒聲字第947 號裁定停止戒治，所餘戒治期間交付保護
    管束，於91年10月25日因停止戒治釋放出所，並於92年2 月
    26日保護管束期滿未經撤銷，視為強制戒治處分執行完畢。
    其刑事責任部分，經臺灣基隆地方法院以91年度基簡字第22
    號判決處有期徒刑4 月確定；再因施用毒品案件，經本院以
    93年度簡字第68號判決處有期徒刑6 月確定。復因施用毒品
    案件，經本院以94年度簡字第80號判決處有期徒刑6 月確定
    ，上開2 案接續執行，於94年10月16日縮刑期滿執行完畢。
    竟不知悔改，於97年1 月6 日傍晚在台北市○○區○○路15
    5 巷46號家中，以放在玻璃球內燒烤之方式施用第二級毒品
    甲基安非他命（起訴書誤載為「安非他命」，應予更正），
    嗣經警於97年1 月8 日21時10分許，在臺北市○○區○○路
    155 巷46號為警查獲，經採尿檢驗後，呈安非他命及甲基安
    非他命陽性反應，始悉上情。
二、案經臺北市政府警察局北投分局報告臺灣士林地方法院檢察
    署檢察官偵查起訴。
    理  由
一、本件被告所犯非死刑、無期徒刑或最輕本刑有期徒刑3 年以
    上之罪，亦非高等法院管轄第一審案件，且於準備程序進行
    中，被告先就被訴事實為有罪之陳述，經告知被告簡式審判
    程序之旨，並聽取檢察官、被告之意見後，本院裁定進行簡
    式審判程序，是本件之證據調查，依刑事訴訟法第273 條之
    2 規定，不受同法第159 條第1 項、第161 條之2 、第161
    條之3 、第163 條之1 及第164 條至第170 條規定之限制，
    合先敘明。
二、上揭犯罪事實，業據被告甲○○於本院審理時坦承不諱（見
    本院卷第32頁），而被告於97年1 月9 日經警查獲時所採集
    尿液，經送臺灣尖端先進生技醫藥股份有限公司以氣相層析
    質譜分析法鑑驗結果，呈安非他命及甲基安非他命陽性反應
    ，此有臺北市政府警察局偵辦毒品案件尿液檢體委驗單（尿
    液檢體編號：025006）及該公司97年1 月21日濫用藥物檢驗
    報告各1 紙附卷可稽（見臺灣士林地方法院檢察署97年度毒
    偵字第375 號卷第44、42頁）。查人體施用甲基安非他命後
    ，其主要代謝物中，未改變型態之甲基安非他命占施用劑量
    達百分之43，安非他命則約為百分之5 ；人體若係施用安非
    他命後，主要代謝物中則有未改變型態之安非他命，但無甲
    基安非他命，此經法務部調查局以93年5 月4 日調科壹字第
    09362413980 號函釋明在案，則人體若施用安非他命，其尿
    液代謝物不可能出現甲基安非他命，惟人體若施用甲基安非
    他命，其尿液代謝物除主要有甲基安非他命外，亦可能有少
    量之安非他命，此係本院審理同類型案件職權上所悉之事項
    。本件被告之尿液檢體固呈現安非他命、甲基安非他命之陽
    性反應，然甲基安非他命濃度（1210ng/ ml）高於安非他命
    濃度（944ng/ml），故依上開函示，被告自不可能施用安非
    他命，應係施用甲基安非他命，公訴意旨認被告係施用安非
    他命，尚有誤會，應予更正。綜上，足認被告之自白與事實
    相符，其施用第二級甲基毒品安非他命犯行，洵堪認定。
三、被告前於89年間因施用毒品案件，經臺灣基隆地方法院以89
    年度毒聲字第1195號裁定送觀察、勒戒後，認無繼續施用毒
    品之傾向，經臺灣基隆地方法院檢察署檢察官以89年度毒偵
    緝字第297 號為不起訴處分確定；又因施用毒品案件，經臺
    灣基隆地方法院以90年度毒聲字第141 號裁定觀察、勒戒後
    ，認無繼續施用毒品之傾向，經臺灣基隆地方法院檢察署檢
    察官以90年度毒偵緝字第62號為不起訴處分確定；復因施用
    毒品案件，經臺灣基隆地方法院以91年度毒聲字第29號裁定
    施以強制戒治，嗣戒治成效評定為合格，經該院以91年度毒
    聲字第947 號裁定停止戒治，所餘戒治期間交付保護管束，
    於91年10月25日因停止戒治釋放出所，並於92年2 月26日保
    護管束期滿未經撤銷，視為強制戒治處分執行完畢。其刑事
    責任部分，經臺灣基隆地方法院以91年度基簡字第22號判決
    處有期徒刑4 月確定；再因施用毒品案件，經本院以93年度
    簡字第68號判決處有期徒刑6 月確定。復因施用毒品案件，
    經本院以94年度簡字第80號判決處有期徒刑6 月確定，上開
    2 案接續執行，於94年10月16日縮刑期滿執行完畢等情，有
    臺灣高等法院被告前案紀錄表在卷可憑（見本院卷第4 至第
    12頁），是被告於前次強制戒治執行完畢釋放後，5 年內再
    犯本件施用第二級毒品之罪，堪以認定，綜上，本件事證明
    確，應依法論科。
四、查甲基安非他命為毒品危害防制條例所稱之第二級毒品，觀
    諸該條例第2 條第2 項第2 款規定甚明。核被告所為，係犯
    毒品危害防制條例第10條第2 項之施用第二級毒品罪。其施
    用第二級毒品前後持有第二級毒品之低度行為，為施用第二
    級毒品之高度行為所吸收，不另論罪。而被告有事實欄所載
    之犯罪科刑執行紀錄，有臺灣高等法院被告前案紀錄表在卷
    可稽，其於有期徒刑執行完畢後5 年內，故意再犯本案有期
    徒刑之罪，係屬累犯，應依刑法第47條第1 項之規定論以累
    犯，並加重其刑。爰審酌被告素行非佳，前因施用毒品案件
    ，經法院裁定送觀察、勒戒、強制戒治及科刑後，竟仍無法
    戒除毒癮，復又再施用毒品，惟念其施用毒品乃戕害個人身
    心健康，尚未危及他人，其犯罪之動機、目的、手段、施用
    時間、施用次數及其智識程度、犯後於本院訊問時坦認犯行
    ，態度尚稱良好等一切情狀，量處如主文所示之刑，並諭知
    易科罰金之折算標準，以示懲儆。
五、又臺灣士林地方法院檢察署96年度毒偵字第632 號併辦意旨
    所指之犯罪事實，與本案為事實上同一案件，此部分原在檢
    察官起訴之範圍內，已據本院審理如前，併予敘明。
據上論斷，應依刑事訴訟法273 條之1 第1 項、第299 條第1 項
前段，毒品危害防制條例第10條第2 項，刑法第11條前段、第47
條第1 項、第41條第1項前段，判決如主文。
本案經檢察官余秉甄到庭執行職務。
中    華    民    國    97    年    5     月    30    日
                  刑事第六庭法  官  許永煌
以上正本證明與原本無異。
如不服本判決，應於收受送達後10日內向本院提出上訴書狀，其
未敘述上訴之理由者並得於提起上訴後20日內向本院補提理由書
（均須按他造當事人之人數附繕本）。
                            書記官  陳淑琪
中    華    民    國    97    年    5     月    30    日
附錄本判決論罪科刑依據法條
毒品危害防制條例第10條第2項
施用第二級毒品者，處3 年以下有期徒刑。


司法院資訊處製作；財團法人民間司法改革基金會備份。
